【裁判字號】    97,財管,76
【裁判日期】    970606
【裁判案由】    指定遺產管理人
【裁判全文】
臺灣高雄地方法院民事裁定              97年度財管字第76號
聲  請  人  第一商業銀行股份有限公司
法定代理人  乙○○
代  理  人  丙○○
被繼承人    甲○○
上聲請人聲請指定被繼承人甲○○之遺產管理人事件，本院裁定
如下：
  主  文
選任曾智群律師為被繼承人甲○○（男，民國○○年○○月○ 日生，
96年1 月14日死亡，身分證統一編號：Ｚ000000000號）之遺產管
理人。
程序費用新台幣壹仟元由被繼承人甲○○之遺產負擔。
  理  由
一、按繼承開始時，繼承人之有無不明者，由親屬會議於一個月
    內選定遺產管理人，並將繼承開始及選定遺產管理人之事由
    ，向法院報明；無親屬會議或親屬會議未於前條所定期限內
    選定遺產管理人者，利害關係人或檢察官，得聲請法院選任
    遺產管理人，並由法院依前項規定為公示催告，民法第1177
    條、第1178條第2 項分別定有明文。
二、本件聲請意旨略以：被繼承人甲○○（年籍如主文所示，生
    前最後住所高雄縣鳳山市○○○路584 巷14號），生前繼承
    借款人施麗卿向聲請人借款所餘欠款新臺幣2,469,238 元，
    該筆貸款施麗卿並設有最高限額抵押權新台幣500 萬元。惟
    其繼承人均拋棄繼承，且未依民法第1178條第2 項選任遺產
    管理人，致聲請人之債權無法行使，為此依非訟事件法第
    149 條第1 項前段之規定提起本件聲請，請求選任律師曾智
    群擔任被繼承人甲○○之遺產管理人等語。
三、經查，聲請人主張之前揭事實，業據其提出借據、他項權利
    證明書、抵押權設定書；板橋地方法院92繼字第57號准予拋
    棄繼承通知函各1 份，及戶籍謄本、本院准予拋棄繼承通知
    函2 份，繼承系統表3 份為證，並經本院調閱本院上開卷宗
    核閱屬實，甲○○繼承人均已拋棄繼承，且親屬會議亦無指
    定遺產管理人，揆諸首揭法條規定與前開說明，聲請人為甲
    ○○之債權人，係有利害關係，其向本院聲請指定遺產管理
    人，自屬有據。
四、審酌選任遺產管理人，法院有裁量權，應依職權選任適當
    之人為遺產管理人，如經選任確定，即有擔任遺產管理人之
    義務；又選任遺產管理人須考慮其適切性，以熟悉相關法
    律程序，並對遺產之管理能為公平處理者為優先選任。據此
    ，鑑於具備律師身分之人，不但具有法律規定之相關專業
    知識，行止亦受律師法之規範，倘無其他不適任原因，應為
    適任人選，曾智群律師為桃園律師公會之入會會員，受有律
    師執業倫理之規範，且其學識及專業經驗，應能勝任遺產管
    理人職務，誠為妥適人選；並經本院依職權徵詢曾智群律師
    之意願，其亦同意擔任本件遺產管理人，有同意書1 份在卷
    可佐，應認其能勝任遺產管理人職務。爰選任曾智群律師擔
    任本件被繼承人甲○○之遺產管理人，負責處理有關被繼承
    人之遺產遺債事宜。
五、依非訟事件法第157條、第24條第1項，裁定如主文。
中    華    民    國    97    年    6     月    6     日
                  家事法庭  法  官  王俊隆
正本係照原本作成。
如對本裁定抗告須於裁定送達後10日內向本院提出抗告狀。
中    華    民    國    97    年    6     月    6     日
                            書記官  洪敏芳


司法院資訊處製作；財團法人民間司法改革基金會備份。
